【裁判字號】    98,抗,465
【裁判日期】    980409
【裁判案由】    再審之訴
【裁判全文】
臺灣高等法院民事裁定                   98年度抗字第465號
抗  告  人  乙○○
上列抗告人因與相對人甲○○間再審之訴事件，對於中華民國97
年12月17日臺灣板橋地方法院97年度補字第1667號裁定，提起抗
告，本院裁定如下：
    主  文
抗告駁回。
抗告訴訟費用由抗告人負擔。
    理  由
一、抗告意旨略以：抗告人不服原法院97年度重訴字第124 號判
    決（下稱原判決），提出再審之請求，原法院無視民事訴訟
    法第77條之17第2 項「對於確定之裁定聲請再審者，徵收裁
    判費新臺幣一千元」之規定，又不依同法第77條之2第2項「
    以一訴附帶請求其孳息、損害賠償、違約金或費用者，不併
    算其價額」規定斟酌訴訟標的之價額，而依同法第505 條、
    第77條之13規定命抗告人補繳裁判費新台幣（下同）12萬9,
    920 元，實令人不服，爰依同法第77條之1第4項規定，就原
    裁定關於訴訟標的之核定提起抗告，請求廢棄原裁定。
二、按「對於確定之裁定聲請再審者，徵收裁判費新臺幣一千元
    」、「以一訴附帶請求其孳息、損害賠償、違約金或費用者
    ，不併算其價額」，民事訴訟法第77條之17第2 項、第77條
    之2第2項固分別定有明文。惟查，本件抗告人係對原判決提
    起再審之訴，而非對於確定之裁定聲請再審，自不能適用民
    事訴訟法第77條之17第2 項之規定。又抗告人於原法院起訴
    請求相對人給付1,348 萬元本息，係分別依兩造丙○○○○
    （下稱協議書）第2 條約定（本條係約定台北縣三峽鎮○○
    路110巷44號1樓房地歸抗告人所有，該房地之銀行貸款由相
    對人負責償還）請求塗銷抵押權費用348萬元；依協議書第9
    條約定請求違約金500 萬元（抗告人係主張相對人未依協議
    書第5 條移轉有價證券予兩造子女且未塗銷上開房地之抵押
    權而違約）；依民法第227條之1、第195 條規定請求非財產
    上之損害500 萬元，原判決僅命相對人給付違約金8萬0,820
    元本息，而駁回抗告人其餘之訴（本院卷第14頁），抗告人
    不服原判決其敗訴之1,339萬9,180元本息部分，提起再審之
    訴（原審卷第4頁），查抗告人上開3項請求之訴訟標的並不
    相同，亦無先後主從之分，勝敗又非必屬一致，即難認有民
    事訴訟法第77條之2第2項所謂以一訴附帶請求之情形，抗告
    人再審之訴之訴訟標的價額自應合併計算為1,339萬9,180元
    ，原法院裁定本件再審之訴之訴訟標的價額為1,339萬9,180
    元，核無違誤。抗告論旨指摘原裁定關於訴訟標的核定部分
    為不當，求予廢棄，非有理由。
三、據上論結，本件抗告為無理由，爰裁定如主文。
中    華    民    國    98    年    4     月    9     日
                    民事第十二庭
                        審判長法  官  陳駿璧
                              法  官  王麗莉
                              法  官  連士綱
正本係照原本作成。
本裁定除以適用法規顯有錯誤為理由，不得再抗告。如提起再抗
告，應於收受後10日內委任律師為訴訟代理人向本院提出再抗告
狀。並繳納再抗告費新台幣1,000元。
中    華    民    國    98    年    4     月    9     日
                              書記官  莊昭樹


司法院資訊處製作；財團法人民間司法改革基金會備份。
